# 请教陈版：会计处理

提问人：garfield. 时间：2020-08-11 21:51:00
您好，我司有一批设备，以收取押金的形式给到客户。
与客户约定如果销售额达标该设备赠与客户，押金返还；如销售额未达标，则押金不再返还。
该设备的押金应该如何进行会计处理，设备对应的成本应该如何处理？

回答人：chenyiwei
可参考《瑞华研究 2010 ～ 2019 汇编》之“问题4-2-5（医药企业在“买试剂送仪器”销售模式下免费提供给医院的仪器的核算）”。
收取的押金暂挂其他应付款。如果最终不满足条件而没收该押金的，则没收时转入营业收入。